臺灣雲林地方法院刑事判決
111年度訴字第185號
公  訴  人  臺灣雲林地方檢察署檢察官
被      告  黃保鈞




上列被告因傷害案件，經檢察官提起公訴（111 年度偵字第2137
號），被告承認被訴犯罪事實，經本院合議庭裁定由受命法官獨
任行簡式審判程序，判決如下：
    主      文
黃保鈞犯傷害罪，處有期徒刑肆月，如易科罰金，以新臺幣壹仟
元折算壹日。
    事實及理由
壹、犯罪事實
　  黃保鈞於民國110 年10月2 日晚間8 時許，在其雲林縣○○
　　鄉○○00號之住處內，與前女友劉旭壽發生爭執，因見劉旭
　　壽持鐵條毀損其住處之鏡子，因而心生不滿，竟基於傷害之
　　犯意，搶走劉旭壽手中之鐵條後，揮打劉旭壽腿部1 次，致
　　劉旭壽受有右脛骨開放性骨折、右側脛骨近端粉碎性骨折之
　　傷害。
貳、程序部分
　  本案被告黃保鈞所犯之罪，依法得行簡式審判程序，被告坦
　　承被訴犯罪事實，經合議庭評議後，裁定本案由受命法官獨
　　任行簡式審判程序。　
參、認定犯罪事實所憑之證據及理由
    上開犯罪事實，業據被告坦認不諱（本院卷第69、70、76頁
　　），核與證人即告訴人劉旭壽之證述內容並無出入（他字卷
　　第87、88頁），並有告訴人之國立臺灣大學醫學院附設醫院
　　雲林分院診斷證明書（他卷第7 頁）、告訴人之國立成功大
　　學醫學院附設醫院斗六分院中文診斷證明書（他卷第9 頁）
　　、國立臺灣大學醫學院附設醫院雲林分院111 年3 月11日臺
　　大雲分資字第1110001699號函（偵卷第33頁）、國立成功大
　　學醫學院附設醫院斗六分院111 年3 月14日成醫斗分醫字第
　　1110001207號函暨檢附之告訴人病歷資料（偵卷第35至43頁
　　）在卷可參，足認被告之任意性自白核與事實相符，可以採
　　信。從而，本案事證明確，被告犯行堪以認定，應依法論科
　　。
肆、論罪科刑
一、核被告所為，係犯刑法第277 條第1 項之傷害罪。
二、起訴書雖載稱，被告於109 年間，因違反毒品危害防制條例
　　案件，經法院判處有期徒刑3 月確定，於109 年5 月13日易
　　科罰金執行完畢，被告既曾受有期徒刑之刑執行完畢（詳臺
　　灣雲林地方檢察署刑案資料查註紀錄表），5 年內故意再犯
　　本案有期徒刑之罪，已構成累犯等語。惟查：
㈠、徵諸最高法院110 年度台上大字第5660號裁定意旨，檢察官
　　就被告是否足以構成累犯之事實，須負提出證據說服法院之
　　實質舉證責任，而所謂檢察官應提出足以證明被告構成累犯
　　事實之證據資料，尚非如過往僅以被告之相關前案紀錄表為
　　已足，而是應進一步提出被告前案徒刑執行完畢之資料，如
　　前案確定判決、執行指揮書、執行函文、執行完畢（含入監
　　執行或易科罰金或易服社會勞動執行完畢、數罪係接續執行
　　或合併執行、有無被撤銷假釋情形）文件等相關執行資料，
　　始足當之。倘若檢察官就被告成立累犯事實一節未具體指出
　　證明方法，法院不予調查而未論以累犯，亦無應予調查之事
　　項卻不予調查之違法。
㈡、檢察官就本案被告構成累犯事實所舉之證據，僅有臺灣雲林
　　地方檢察署刑案資料查註紀錄表，而未提出其他關於被告前
　　案徒刑執行完畢之原始執行資料，於舉證上已屬空泛，不足
　　供本院判斷被告是否有構成累犯之事實，檢察官既未盡實質
　　舉證責任，致被告成立累犯與否一節陷於真偽不明，自應由
　　檢察官承擔舉證不足之不利益，不能認定被告於本案構成累
　　犯，在此說明。
三、爰以行為人責任為基礎，審酌被告傷害告訴人，且犯後迄今
　　仍未與告訴人達成和解，所為固應予嚴正非難，惟考量被告
　　犯後終能坦承犯行之犯後態度，兼衡事發緣起乃告訴人率先
　　滋事，誘發被告之不滿情緒，而非全無可歸責性，並斟酌被
　　告自陳為高職畢業之智識程度，現已離婚，家庭成員有目前
　　須洗腎之母親及2 名小孩，入監前是以務農為業，每年收入
　　約新臺幣100 萬元之家庭生活經濟狀況，並考量檢察官及被
　　告對刑度之意見，另酌以被告實施傷害行為之動機、手段及
　　告訴人所受之傷勢並非輕微等一切情狀，量處如主文所示之
　　刑，並諭知易科罰金之折算標準，以資懲儆。
據上論斷，應依刑事訴訟法第273 條之1 第1 項、第299 條第1
項前段，判決如主文。
本案經檢察官柯木聯提起公訴，檢察官謝宏偉到庭執行職務。 
中　　華　　民　　國　　111 　年　　5 　　月　　4 　　日
                  刑事第八庭    法  官  陳育良
以上正本證明與原本無異。
如不服本判決應於收受判決後 20 日內向本院提出上訴書狀，並
應敘述具體理由；其未敘述上訴理由者，應於上訴期間屆滿後20
 日內向本院補提理由書（均須按他造當事人之人數附繕本）。
「切勿逕送上級法院」。
告訴人或被害人不服本判決，應具備理由請求檢察官上訴，及上訴期間之計算係以檢察官收受判決正本之日期為準。「切勿逕送上級法院」。　　　　　　　　　　　
                                書記官  王姵珺
中　　華　　民　　國　　111 　年　　5 　　月　　5 　　日
附錄本案論罪科刑法條全文
中華民國刑法第277 條 
傷害人之身體或健康者，處五年以下有期徒刑、拘役或五十萬元
以下罰金。
犯前項之罪，因而致人於死者，處無期徒刑或七年以上有期徒刑
；致重傷者，處三年以上十年以下有期徒刑。